---
title: "Modelamiento basico de regresion logistica "
author: "Mercedes Congacha Fernandez"
date: "3 de agosto de 2020"
output: html_notebook
---


1. Cargar la base de datos 
```{r}
library(csv)
z=read.csv("Empresas.csv",header=T,sep=";",dec=".")
head(z)
```


2. Estructura de los datos 
```{r}
str(z)
```

```{r}
dim(z) #dimension
```
```{r}
table(z$exito)
```
3. Analisis de datos perdidos 
```{r}
library(DataExplorer)
plot_missing(z) 
```
4. Analisis exploratorio
```{r}
par(mfrow = c(1,2))
hist(z$publicid, main = "Publicidad",col = "orange")
hist(z$personal, main = "Cantidad de personal",col = "orange")

```
```{r}
library(ggplot2)
par(mfrow = c(1,2))
plot(as.factor(z$gradnove), main = "grandnove",col = "seashell")
plot(as.factor(z$tipo), main = "Tipo",col = "seashell")
```


```{r}
par(mfrow = c(1,2))
plot(as.factor(z$imasd), main = "imasd",col = "seashell")
plot(as.factor(z$sectecng), main = "sector",col = "seashell")
```

4. Transformacion de variables y generacion de  variables dummies
```{r}
T_personal<- scale(z$personal) %>% as.data.frame()
library(dummies)
#Dicotomizacion de variables categoricas
Datos_Dico_cat <- dplyr::select(z, imasd,sectecng,gradnove,tipo)
Datos_Dico_cat <- dummy.data.frame(Datos_Dico_cat,names=c("imasd","sectecng","gradnove","tipo"))
Datos_Dico_cat
```

5. Prueba de Chi cuadrado, para la seleccion de variable
```{r}
MasterTable <- cbind(dplyr::select(z,exito,publicid),T_personal,Datos_Dico_cat)
#Prueba Chi - Cuadrado
library(stats)
chisq.test(table(MasterTable$imasd0,MasterTable$exito))
chisq.test(table(MasterTable$imasd1,MasterTable$exito))
chisq.test(table(MasterTable$sectecng1,MasterTable$exito))
chisq.test(table(MasterTable$sectecng2,MasterTable$exito))


```


```{r}
chisq.test(table(MasterTable$sectecng3,MasterTable$exito))
chisq.test(table(MasterTable$gradnove1,MasterTable$exito))
chisq.test(table(MasterTable$gradnove2,MasterTable$exito))
chisq.test(table(MasterTable$tipo0,MasterTable$exito))
chisq.test(table(MasterTable$tipo1,MasterTable$exito))

```

```{r}
Table_F_1 <- cbind((dplyr::select(z,exito,publicid) %>% as.data.frame()),T_personal,
                   dplyr::select(Datos_Dico_cat,gradnove1,gradnove2
                        ))
glimpse(Table_F_1)
```

6. Particion de la data 
```{r}
library(caret)
set.seed(123) 
z$exito <- as.factor(z$exito)
index <- createDataPartition(Table_F_1$exito, p=0.7, list=FALSE)
training <- Table_F_1[ index, ]
testing <-  Table_F_1[-index, ]

# Verificando la estructura de los datos particionados
100*prop.table(table(Table_F_1$exito))
100*prop.table(table(training$exito))
100*prop.table(table(testing$exito))

```
7. Modelo de regresion logistica
```{r}
# Modelo logístico con todas las variables
options(scipen=999)
modelo_1 <- glm(exito ~ publicid +publicid + 
                V1 + gradnove1, 
                family=binomial,
                data=training)

summary(modelo_1) #Resumen del modelo
coef(modelo_1) #Coeficientes del modelo
```
Se observa que las variables son significativas

8. Prediciendo la probabilidad de la data de entrenamiento 
```{r}
# Prediciendo la probabilidad
proba.pred_m1 <- predict(modelo_1,training,type="response")
head(proba.pred_m1)

# Prediciendo la clase (con punto de corte = 0.5)
clase.pred_m1 <- as.factor(ifelse(proba.pred_m1 >= 0.5, 1, 0))
levels(clase.pred_m1) <- c("NO","SI")

str(clase.pred_m1)
head(cbind(training,proba.pred_m1,clase.pred_m1),8)

cbind(as.data.frame(proba.pred_m1),as.data.frame(clase.pred_m1))

```
9. Prediciendo la probabilidad de la data de validacion 
```{r}
proba.pred_1_test <- predict(modelo_1,testing,type="response")
head(proba.pred_1_test)

# Prediciendo la clase (con punto de corte = 0.5)
clase.pred_1_test <- as.factor(ifelse(proba.pred_1_test >= 0.5, 1, 0))
levels(clase.pred_1_test) <- c("NO","SI")

head(clase.pred_1_test)
str(clase.pred_1_test)
head(cbind(testing,proba.pred_1_test,clase.pred_1_test),8)
```

10. Indicadores de eficiencia
```{r}
#############################
# 1. Tabla de clasificación #
#############################

T_exito <- as.factor(testing$exito)
levels(T_exito) <- c("NO","SI")

data_testing <- cbind(testing,T_exito)

# Calcular el % de acierto (accuracy)
accuracy_test <- mean(clase.pred_1_test==data_testing$T_exito)
accuracy_test

# Calcular el error de mala clasificación
error_test <- mean(clase.pred_1_test!=data_testing$T_exito)
error_test

library(gmodels)
CrossTable(data_testing$T_exito,clase.pred_1_test,
           prop.t=FALSE, prop.c=FALSE,prop.chisq=FALSE)

# Usando el paquete caret
library(caret)
caret::confusionMatrix(clase.pred_1_test,data_testing$T_exito,positive="SI")
```
11. Curva ROC
```{r}
# Usando el paquete pROC
library(pROC)

# Área bajo la curva
roc_test <- roc(data_testing$exito,proba.pred_1_test)
roc_test$auc
```


https://rpubs.com/mercedesmedaly/645702